【裁判字號】    99,易,595
【裁判日期】    990517
【裁判案由】    妨害自由等
【裁判全文】
臺灣臺北地方法院刑事判決               99年度易字第595號
公  訴  人  臺灣臺北地方法院檢察署檢察官
被      告  甲○○
指定辯護人  本院公設辯護人沈芳萍
上列被告因妨害自由等案件，經檢察官提起公訴（98年度偵字第
28125 號），本院判決如下：
    主  文
甲○○無故侵入他人住宅，處有期徒刑貳月，如易科罰金，以新
臺幣壹仟元折算壹日；又傷害人之身體，處有期徒刑月，如易
科罰金，以新臺幣壹仟元折算壹日。應執行有期徒刑肆月，如易
科罰金，以新臺幣壹仟元折算壹日。緩刑伍年。
    事  實
一、甲○○於民國98年11月29日晚間23時許，行經臺北市萬華區
    ○○○道200 號前，見位在該址之住宅內適有聽力障礙之被
    害人代號00000000號（下稱A 女，年籍詳卷）坐在該住宅之
    客廳看電視，甲○○竟基於侵入住宅之犯意，無故侵入該住
    宅內，並另基於強制及傷害之犯意，伸手拉扯A 女胸前衣物
    將其強行拉向屋外，同時亦致A 女受有右手大姆指擦傷之傷
    害。嗣因甲○○強拉A 女至屋外騎樓處之行為，恰遭A 女之
    鄰居林登忠、葉庭葳發現，旋即報警，而甲○○便經警當場
    逮捕。
二、案經A 女訴由臺北市政府警察局萬華分局報告臺灣臺北地方
    法院檢察署檢察官偵查起訴。
    理  由
一、按被告以外之人於審判外之言詞或書面陳述，除法律有規定
    者外，不得作為證據，刑事訴訟法第159 條第1 項定有明文
    。惟按被告以外之人於審判外之陳述，雖不符前4 條之規定
    ，而經當事人於審判程序同意做為證據，法院審酌該言詞陳
    述或書面陳述作成時之情況，認為適當者，亦得為證據。當
    事人、代理人或辯護人於法院調查證據時，知有刑事訴訟法
    第159 條第1 項不得為證據之情形，而未於言詞辯論終結前
    聲明異議者，視為有前項之同意，同法第159 條之5 亦規定
    甚明。經查，本院認定犯罪事實所憑之證據中，部分雖屬傳
    聞證據，惟被告甲○○與其指定辯護人、檢察官均未於本院
    言詞辯論終結前聲明異議，是本院審酌該等言詞或書面陳述
    作成之情況，並無非出於任意性或不正取供，或違法或不當
    情事，且客觀上亦無不可信之情況，堪認為適當，依刑事訴
    訟法第159 條之5 規定，均得作為證據。
二、上揭犯罪事實，業據證人即告訴人A 女於警詢、偵查中（見
    臺灣臺北地方法院檢察署98年度偵字第28125 號卷，下稱偵
    卷第14頁至第18頁、第62頁至第63頁、第64頁）、證人林登
    忠於偵查中（見偵卷第64頁）與證人葉庭葳於警詢及偵查中
    （見偵卷第19頁至第20頁、第63頁至第64頁）證述綦詳，並
    有告訴人傷勢相片1 張在卷可佐（見偵卷第35頁），且為被
    告所不爭執，是本案事證明確，被告犯行洵堪認定，應予依
    法論罪科刑。
三、核被告所為，係犯刑法第306 條第1 項之無故侵入住宅罪、
    同法第304 條第1 項之強制罪及同法第277 條第1 項之傷害
    罪。且被告以伸手拉扯告訴人胸前衣物之強暴方式，將告訴
    人強行拉向屋外時，同時亦致告訴人受有上揭傷害，屬於一
    行為觸犯數罪名之想像競合犯，應依刑法第55條規定，從罪
    刑較重之傷害罪論處。另被告所犯上開無故侵入住宅罪與傷
    害罪間，犯意個別，行為互殊，應予分論併罰。爰審酌被告
    於深夜無故侵入住宅，並以強暴方式將告訴人拖往屋外，同
    時傷害告訴人，破壞社會治安甚鉅，惟被告應僅係一時失慮
    、衝動，致罹刑章，兼衡其智識程度為國中畢業、犯罪之方
    法、手段及犯罪所造成之危害等一切情狀，爰分別量處如主
    文所示之刑，並定其應執行刑，併均諭知易科罰金之折算標
    準。末查，被告未曾因故意犯罪受有期徒刑以上刑之宣告，
    有臺灣高等法院被告前案紀錄表1 紙在卷可稽（見本院卷第
    4 頁），其經此偵、審教訓，當均知警惕而均無再犯之虞，
    本院因認對其等所宣告之刑，均以暫不執行為適當，爰併予
    宣告緩刑5 年，用啟自新
四、據上論斷，應依刑事訴訟法第299 條第1 項前段、刑法第30
    6 條第1 項、第304 條第1 項、第277 條第1 項、第55條、
    第51條第5 款、第41條第1 項前段、第74條第1 項第1 款，
    刑法施行法第1 條之1 ，判決如主文。
本案經檢察官楊婉鈺到庭執行職務。
中    華    民    國    99    年    5     月    17    日
                  刑事第十七庭法  官  葉力旗
以上正本證明與原本無異。
如不服本判決應於收受送達後10日內向本院提出上訴書狀，並應
敘述具體理由；其未敘述上訴理由者，應於上訴期間屆滿後20日
內向本院補提理由書（均須按他造當事人之人數附繕）「切勿逕
送上級法院」。
                              書記官  林碧華
中    華    民    國    99    年    5     月    17    日
附錄論罪科刑法條：
（一）中華民國刑法第306條
無故侵入他人住宅、建築物或附連圍繞之土地或船艦者，處1
年以下有期徒刑、拘役或 3 百元以下罰金。
無故隱匿其內，或受退去之要求而仍留滯者，亦同。
（二）中華民國刑法第304條
以強暴、脅迫使人行無義務之事或妨害人行使權利者，處 3 年
以下有期徒刑、拘役或 3 百元以下罰金。
前項之未遂犯罰之。
（三）中華民國刑法第277條
傷害人之身體或健康者，處 3 年以下有期徒刑、拘役或 1 千元
以下罰金。
犯前項之罪因而致人於死者，處無期徒刑或 7 年以上有期徒刑
；致重傷者，處 3 年以上 10 年以下有期徒刑。

司法院資訊處製作；財團法人民間司法改革基金會備份。
